【裁判字號】    90,交聲,1058
【裁判日期】    901219
【裁判案由】    交管條例聲異
【裁判全文】
臺灣板橋地方法院交通事件裁定                    九十年度交聲字第一○五八號
    原處分機關  交通部公路局臺北區監理所
    異  議  人  甲○○
右列異議人因違反道路交通管理處罰條例案件，對於交通部公路局臺北區監理所於民
國九十年十月八日所為之北監五字第裁四○－Ｚ00000000號處分、北監五字
第裁四○－Ｚ00000000號處分不服，聲明異議，本院裁定如左：
    主  文
異議駁回。
    理  由
一、異議意旨略以：異議人甲○○於民國九十年八月十六日凌晨二時五十六分許，駕
    駛車牌號碼二Ｇ－一七九三號自用小客車，違規停放在國道三號高速公路三鶯段
    北向出口匝道處，為警查獲，並經測試其呼氣酒精濃度，以伊違規停車及酒後駕
    駛分別舉發，惟伊既停車在車上睡覺，即無駕駛行為，當時員警亦未看見伊有開
    車駕駛之行為，爰聲明異議云云。
二、按汽車行駛高速公路，除於規定之停車處外，不得在路肩及路肩外停車；汽車行
    駛於高速公路或設站管制之道路，而不遵管制之規定者，處汽車駕駛人新臺幣三
    千元以上六千元以下罰鍰，高速公路交通管制規則第十二條、道路交通管理處罰
    條例第三十三條第一項分別定有明文。又按汽車駕駛人違反第三十三條規定者，
    除依原條款處罰鍰外，並予記違規點數一點，道路交通管理處罰條例第六十三條
    第一項第一款亦定有明文。而汽車駕駛人經依第三十五條第一項規定吊扣駕駛執
    照，並於吊扣期間再有酒精濃度超過規定標準而仍駕駛汽車之情形者，處新臺幣
    六萬元罰鍰，並吊銷其駕駛執照，道路交通管理處罰條例第三十五條第二項復有
    規定。又汽車駕駛人有飲用酒類或其他類似物後其吐氣所含酒精濃度超過每公升
    ○點二五毫克之情形者，不得駕車，道路交通安全規則第一百十四條第一款定有
    明文。
三、經查，本件受處分人即異議人甲○○於九十年八月十六日凌晨二時五十六分許，
    駕駛車牌號碼二Ｇ－一七九三號自用小客車，違規停放在國道三號高速公路三鶯
    段北向出口匝道處，為警查獲，員警並發現異議人於駕照吊扣期間駕車，且經測
    試其呼氣酒精濃度達到每公升零點五四毫克，顯逾法定標準，而掣單二紙舉發之
    ，有有內政部警政署國道公路警察局公警局交字第Ｚ00000000號、第Ｚ
    00000000號舉發違反道路交通管理事件通知單各一紙附卷可稽。異議人
    固不否認有違規停放車輛於高速公路匝道之事實，惟矢口否認有酒後駕駛之行為
    雖辯稱：伊既停車在車上睡覺，即無駕駛行為，當時員警亦未查獲其有駕駛之行
    為云云。惟本件異議人為警查獲其違規停車時，雖係正在車上睡覺，然異議人既
    係在高速公路出口匝道處為警查獲，且查獲當時測定其呼氣酒精濃度仍高達每公
    升零點五四毫克，衡諸經驗法則，異議人無論係飲酒後開車駕駛上高速公路，或
    係上高速公路後於休息站內飲用酒類後再開車至出口匝道處，均該當於酒後駕駛
    之違規行為，是以員警雖未親眼見到異議人酒後駕駛之行為，而僅以異議人酒醉
    停車於高速公路出口匝道處，判斷其應有酒後駕駛之違規事實，雖無直接證據，
    然就員警以間接情況事實推認異議人酒後駕駛之違規事實，核與吾人之經驗法則
    無悖。異議人以其當時在車上睡覺，車輛係靜止狀態云云，空言否認有何酒後駕
    駛之違規行為，僅係矯飾之詞，自不足採。而異議人曾於八十八年十一月二十六
    日，因違反道路交通管理處罰條例第三十五條第一項第一款，經裁處吊扣駕駛執
    照，自九十年四月十二日起至九十年十月十一日止，有違規查詢報表一份在卷為
    據，其於因酒後駕駛行為吊扣駕駛執照之期間內，再有上開酒後駕駛之違規行為
    ，又違規停車於高速公路匝道，違反高速公路管制規定明確，原處分機關據前揭
    規定分別裁處異議人應罰新臺幣三千元、記違規點數一點，及裁處罰鍰六萬元並
    吊銷駕駛執照，並無違誤不當之處。異議人恣指原處分機關之處分有違，並無理
    由，應駁回其異議。
四、據上論斷，應依道路交通案件處理辦法第十九條，裁定如主文。
中      華      民      國    九十      年     十二     月     十九    日
                                    臺灣板橋地方法院交通法庭
                                          法  官  林漢強
右正本證明與原本無異
如不服本裁定應於送達後五日內向本院提出抗告狀
                                          書記官  黃大千
中      華      民      國    九十      年     十二     月     十九     日


司法院資訊處製作；財團法人民間司法改革基金會備份。
